【裁判字號】    97,訴,1673
【裁判日期】    970704
【裁判案由】    違反毒品危害防制條例
【裁判全文】
臺灣彰化地方法院刑事判決              97年度訴字第1528號
                                      97年度訴字第1673號
公  訴  人  臺灣彰化地方法院檢察署檢察官
被      告  甲○○
                    （現於臺灣雲林第二監獄執行中）
上列被告因毒品危害防制條例案件，經檢察官先後提起公訴（97
年度毒偵字第1814、2106號），本院行簡式審判程序判決如下：
    主  文
甲○○(一)施用第一級毒品，累犯，處有期徒刑拾月；(二)又施用第
一級毒品，累犯，處有期徒刑拾壹月；(三)應執行有期徒刑壹年捌
月。
    事實及理由
一、犯罪事實：
  (一)甲○○曾因施用毒品，經強制戒治，於民國（下同）92年6
    月10日執行完畢出所。又犯連續施用第一、二級毒品罪，經
    （本院94年度訴字第954號判決）判處有期徒刑8月、5月，
    定應執行有期徒刑1年。又犯竊盜罪經（本院95年度易字第
    256號判決）處有期徒刑6月（後減為有期徒刑3月）、又犯
    施用毒品罪（本院95年度訴字第945號判決）處有期徒刑8
    月（後經減為有期徒刑4月），上述減刑後之有期徒刑3月、
    4月，定應執行刑6月15日，與上述應執行有期徒刑1年，二
    案接續執行，96年9月17日縮刑執畢出監（構成累犯）。
    又於96年10月16日施用一級毒品，97年1月15日經本院96 年
    度訴字第2583號判決處有期徒刑10月，97年2月25日確定、
    尚未執行。又於96年12月4日、11日兩度施用一級毒品，
    97年1月24日經檢察官偵查終結，提起公訴（97年3月31日經
    本院訴字第500號判決處有期徒刑9月、8月，定應執行有期
    徒刑1年4月，已確定，尚未執行。）又於97年1月26日犯
    施用一級毒品罪，97年2月20日經檢察官偵查終結，提起公
    訴（97年3月31日經本院97年度訴字第801號判決，判處有期
    徒刑9月，已確定，尚未執行。）
  (二)甲○○明知自己有上述案件審理中或待執行，竟仍不
    知悔改，基於施用第一級毒品海洛因之各別犯意：
  1.於97年3月3日15時許，在彰化縣大村鄉○○村○○路64號住
    處房間內，以將海洛因放入注射針筒，再摻水注射之方式，
    施用第一級毒品海洛因1次，嗣於97年3月5日經警採集其尿
    液送驗，結果呈毒品「嗎啡、可待因」陽性反應，始悉上情
    。
  2.於97年3月23日某時，在同上處所，以相同方式，施用第一
    級毒品海洛因1次，嗣於97年3月27日為警採集其尿液送驗，
    結果呈毒品「嗎啡、可待因」陽性反應，始悉上情。
二、認定事實之證據及理由：
  (一)被告於警訊、偵查、本院審理中之自白。
  (二)彰化縣警察局員林分局委託檢驗尿液代號與真實姓名對照認
    證單二份（97年度毒偵字第1814號卷P.10）（97年度毒偵字
    第2106號卷P.9），證明被告97年3月5日15時48分、97年3月
    27日10時41分，二度接受採尿送驗之事實。
  (三)詮昕科技股份有限公司濫用藥物尿液檢驗報告書2份（97年
    度毒偵字第1814號卷P.4）（97年度毒偵字第2106號卷P.4）
    ，證明被告驗尿均呈現「嗎啡、可待因」之陽性反應。按行
    政院衛生署管制藥物管理局93年7月16日管檢字第093000619
    9號函示意見：「依據Clark's Analysis of Drugs and
    Poisons一書第三版之記載：... 第一級毒品海洛因亦可代
    謝成嗎啡，且海洛因常見含有少量6-乙醯可待因雜質成分，
    該成分可代謝為可待因及嗎啡。... 」（參照行政院衛生署
    管制藥品管理局發行「濫用藥物檢驗相關解釋彙編」P.14）
    故可證明被告因施用海洛因而同時檢出「可待因、嗎啡」陽
    性反應。
  (四)被告自白核與事實相符，足堪採信。本件事證明確，被告施
    用第一級毒品犯行，已可認定。
三、論罪科刑：
  (一)核被告所為，係犯毒品危害防制條例第10條第1項之施用第
    一級毒品罪。被告持有毒品之行為，分別為施用毒品之高度
    行為吸收，不另論罪。被告二次施用海洛因行為，時間相隔
    近2-3週，顯然另行起意，應數罪併罰。
  (二)被告有犯罪事實欄內之徒刑執行經過，此有臺灣高等法院被
    告全國前案紀錄表可稽，其受此有期徒刑執行完畢後，五年
    以內故意再犯有期徒刑以上之罪，應依累犯規定，各加重其
    刑。
  (三)量刑審酌：被告前科累累，尤其明知尚有案件偵查或待執行
    中，猶毫無悔改之心，一再吸毒放縱，惡性不輕。被告自述
    94年間入獄時得知因濫用針筒染上重病，家人極不諒解，被
    告父母健在，兄弟姊妹未成家，被告曾從事修車黑手、保全
    人員等工作，交友不慎而染上毒癮等情。被告既然染上重病
    造成無法挽回的遺憾，卻又屢屢犯案或吸毒，令家人失望萬
    分。被告犯後已坦承犯行，態度尚可等一切情狀，量刑如主
    文所示之刑，並定應執行刑。
四、適用法律：
  (一)刑事訴訟法第273條之1第1項、第310條之2、第454條第1項
    。
  (二)毒品危害防制條例第10條第1項、刑法第11條、第47條第1項
    、刑法第51條第5款。
本案經檢察官林宏昌到庭執行職務。
中    華    民    國    97    年    7    月    4     日
                  刑事第八庭    法  官  葉明松
以上正本證明與原本無異。
如不服本判決，應於判決送達後10日內，向本院提出上訴書狀，
上訴書狀應「敘述具體上訴理由」，並按他造當事人之人數附繕
本。「切勿逕送上級法院」。
中    華    民    國    97    年    7    月    4     日
                                書記官  施秀青
附錄本案論罪法條：
毒品危害防制條例第10條
施用第一級毒品者，處 6 月以上 5 年以下有期徒刑。
施用第二級毒品者，處 3 年以下有期徒刑。


司法院資訊處製作；財團法人民間司法改革基金會備份。
